【裁判字號】    95,裁,970
【裁判日期】    950511
【裁判案由】    地籍圖
【裁判全文】
最  高  行  政  法  院  裁  定
                                     95年度裁字第00970號
上  訴  人  丙○○
            乙○○
                          均送達代收人  丁○○
                          彰化縣溪湖鎮○○里○○路○段228
                          號
被 上訴 人  彰化縣溪湖地政事務所
代  表  人  甲○○
上列當事人間因地籍圖事件，上訴人對於中華民國93年9月22日
臺中高等行政法院93年度訴字第9號判決，提起上訴，本院裁定
如下：
    主  文
上訴駁回。
上訴審訴訟費用由上訴人負擔。
    理  由
一、按對於高等行政法院判決之上訴，非以其違背法令為理由，
    不得為之，行政訴訟法第242條定有明文。是對於高等行政
    法院判決上訴，若未具體說明原判決違背何項法令、不適用
    或如何適用不當之具體情事，而僅泛言違背法令，即非主張
    原判決違背法令以為上訴理由，其上訴即不合法。
二、本件上訴人以上訴人丙○○所有坐落彰化縣溪湖鎮○○段62
    9地號，及上訴人乙○○所有同所631地號土地（下稱系爭土
    地）之地籍圖經界線及登記面積錯誤，聲請被上訴人更正，
    經被上訴人函復拒絕。上訴人循序提起行政訴訟，請求撤銷
    原處分及訴願決定，並請求確認被上訴人87年5月26日溪地
    貳字第2888號函之行政處分無效，及確認系爭土地實際面積
    數、較登記面積增加數。經臺中高等行政法院93年度訴字第
    9號判決以系爭土地與鄰地之經界，經民事判決確定與現有
    地籍圖相符，無上訴人主張應更正之情形，上訴人撤銷訴訟
    即非有理由。上訴人確認行政處分無效部分，未踐行先請求
    原處分機關確認為無效之程序，確認系爭土地面積部分，為
    私權事項，非行政法院權限，確認之訴為不合法等情，因而
    併判決駁回上訴人之訴。
三、上訴人不服原判決提起上訴，上訴意旨無非重述原審主張系
    爭土地地籍圖及面積錯誤情形，且引述民事判決理由，泛指
    原判決理由矛盾，並未指明原判決究竟有如何理由矛盾或其
    他合於違背法令之具體情事，依前述說明，其上訴並非合法
    。又依原審卷附被上訴人87年5月26日溪地貳字第2888號函
    ，其內容僅係被上訴人函請上訴人丙○○檢附同意書辦理土
    地面積減少之更正，上訴人丙○○隨即以存證信函回復不予
    同意，被上訴人迄未據以更正。該函無非事實通知及理由說
    明，性質上並非行政處分，原判決認為上訴人請求確認其無
    效不合法，並無違誤。至於系爭土地之面積如何，乃表彰私
    權之範圍，原判決認為予以確認非行政法院權限，亦無違誤
    。是原判決認為上訴人確認之訴部分為不合法，並無不合。
    確認之訴部分原審併以判決駁回，上訴人聲明不服併以上訴
    為之，既未具體指明違背法令之事實，且原判決以其起訴為
    不合法無誤，應併於撤銷訴訟部分之上訴，裁定駁回之。
四、依行政訴訟法第249條第1項前段、第104條、民事訴訟法第
    95條、第78條，第85條第1項裁定如主文。
中    華    民    國    95    年    5     月    11    日
                  第五庭審判長法  官  蔡  進  田
                              法  官  黃  合  文
                              法  官  吳  明  鴻
                              法  官  林  茂  權
                              法  官  鄭  小  康
以  上  正  本  證  明  與  原  本  無  異
中    華    民    國    95    年    5     月    12    日
                              書記官  邱  彰  德


司法院資訊處製作；財團法人民間司法改革基金會備份。
